nb: Innerbelegg i gryten: Keramisk slippbelegg; Emalje; Hardanodisert; Non-stick (PTFE/Teflon); Rustfritt stål (ubelagt); Annet
zh-CN: 内锅涂层: 不粘陶瓷; 搪瓷; 硬质阳极氧化; 不粘（聚四氟乙烯/特氟龙）; 不锈钢（无涂层）; 其他
bg-BG: Покритие на вътрешния съд: Керамично незалепващо покритие; Емайл; Твърдо анодизирано; Незалепващо (PTFE/Teflon); Неръждаема стомана (без покритие); Друго
de: Innentopfbeschichtung: Keramik-Antihaftbeschichtung; Emaillelack; Hartanodisiert; Antihaftbeschichtung (Polytetrafluorethylen/Teflon); Edelstahl (unbeschichtet); Sonstiges
da: Indvendig grydebelægning: Keramisk non-stick; Emalje; Hårdanodiseret; Non-stick (polytetrafluorethylen/Teflon); Rustfrit stål (uden belægning); Andet
it: Rivestimento interno della pentola: Ceramica antiaderente; Smalto; Anodizzato duro; Antiaderente (politetrafluoroetilene/Teflon); Acciaio inox non rivestito; Altro
pt-PT: Revestimento interno da panela: Cerâmica antiaderente; Esmalte; Anodizado duro; Antiaderente (PTFE/Teflon); Aço inoxidável (sem revestimento); Outro
zh-TW: 內鍋塗層: 不沾黏陶瓷; 琺瑯; 硬陽極處理; 不沾黏 (聚四氟乙烯/鐵氟龍); 不鏽鋼 (無塗層); 其他
ru: Покрытие внутренней чаши: Керамическое антипригарное; Эмаль; С твердым анодированием; Антипригарное покрытие (ПТФЭ/Teflon); Нержавеющая сталь (без покрытия); Другое
lt-LT: Vidinio indo danga: Keraminė nelimpanti danga; Emalis; Kietai anoduotas; Nelipni (PTFE/Teflon); Nerūdijantysis plienas (nedengtas); Kita
tr: İç tencere kaplaması: Seramik yapışmaz; Emaye; Sert anotlanmış; Yapışmaz (PTFE/Teflon); Paslanmaz çelik (kaplamasız); Diğer
ja: 内鍋コーティング: セラミック（ノンスティック）; エナメル; 硬質アルマイト; ノンスティック（PTFE/テフロン）; ステンレススチール（コーティングなし）; その他
sl-SI: Notranji premaz lonca: Keramika proti sprijemanju; Emajl; Trdo eloksirano; Nelepljivo (PTFE/Teflon); Nerjavno jeklo (nepremazano); Druga
el: Επίστρωση εσωτερικού κάδου: Κεραμική αντικολλητική επίστρωση; Εμαγιέ; Σκληρά ανοδιωμένο; Αντικολλητικό (PTFE/Teflon); Ανοξείδωτο ατσάλι (χωρίς επίστρωση); Άλλο
th: การเคลือบหม้อด้านใน: เซรามิกแบบไม่เกาะติด; เครื่องเคลือบ; เคลือบอะโนไดซ์แข็ง; เคลือบกันติด (PTFE/เทฟลอน); เหล็กสเตนเลส (ไม่เคลือบผิว); อื่นๆ
ko: 내솥 코팅: 세라믹 논스틱; 에나멜; 경질 아노다이징; 논스틱(폴리테트라플루오로에틸렌/Teflon); 스테인리스 스틸(코팅 없음); 기타
nl: Binnenpot-coating: Keramisch anti-aanbak; Email; Hard geanodiseerd; Antiaanbaklaag (polytetrafluorethyleen/Teflon); Roestvrij staal (ongecoat); Overig
sv: krukans innerbeläggning : Keramisk non-stick; Emalj; Hårdanodiserad; Non-stick (polytetrafluoreten/Teflon); Rostfritt stål (obelagt); Övrigt
fr: Revêtement de la cuve intérieure: Céramique antiadhésive; Vernis; Anodisé dur; Antiadhésif (PTFE/Téflon); Acier inoxydable (non revêtu); Autre
sk-SK: Vnútorná povrchová úprava hrnca: Keramický nepriľnavý; Smalt; Tvrdý eloxovaný; Nepriľnavý (PTFE/Teflon); Nehrdzavejúca oceľ (bez poťahu); Iné
hr-HR: Unutarnji premaz posude: Neprianjajuća keramika; Emajl; Tvrdo anodizirano; Premaz protiv lijepljenja (PTFE/teflon); Nehrđajući čelik (bez premaza); Ostalo
en: Inner pot coating: Ceramic non-stick; Enamel; Hard-anodized; Non-stick (PTFE/Teflon); Stainless steel (uncoated); Other
pt-BR: Revestimento interno da panela: Cerâmica antiaderente; Esmalte; Anodizado duro; Antiaderente (PTFE/Teflon); Aço inoxidável (não revestido); Outro
vi: Lớp phủ lòng nồi: Gốm chống dính; Men; Anốt hóa cứng; Chống dính (PTFE/Teflon); Thép không gỉ (không phủ); Khác
hu: Belső edény bevonata: Kerámia, tapadásmentes; Zománc; Keményen eloxált; Tapadásmentes (PTFE/Teflon); Rozsdamentes acél (bevonat nélküli); Egyéb
fi: Sisäkattilan pinnoite: Keraaminen tarttumaton; Emali; Kova-anodisoitu; Tarttumaton (PTFE/teflon); Ruostumaton teräs (päällystämätön); Muu
cs: Vnitřní povrchová úprava hrnce: Nepřilnavá keramika; Smalt; Tvrdá anodizace; Nepřilnavá (PTFE/Teflon); Nerezová ocel (bez povrchové úpravy); Jiné
es: Recubrimiento interior de la olla: Cerámica antiadherente; Esmalte; Anodizado duro; Antiadherente (Politetrafluoroetileno/Teflon); Acero inoxidable (sin recubrir); Otros
ro-RO: Acoperire interioară a vasului: Ceramică antiaderentă; Email; Anodizat dur; Antiaderent (PTFE/Teflon); Oțel inoxidabil (neacoperit); Altele
pl: Powłoka wewnętrzna garnka: Ceramiczna powłoka nieprzywierająca; Emalia; Twardo anodowana; Nieprzywierająca (PTFE/Teflon); Stal nierdzewna; Pozostałe